## Gabriel Calderón Burgón

### **Desarrollador Web Full Stack**

3026684002

Pogotá, Colombia

in /gary-full-stack-web-developer/

garry019@gmail.com

github.com/garry019



#### **PERFIL**

Dedicado al desarrollo web, sistemas de Información y desarrollo de video juegos, poseo un profundo conocimiento de las tecnologías front-end y back-end. Altamente capacitado y versátil con más de 12 años de experiencia, actualizado con las últimas tendencias y tecnologías de la industria para ofrecer soluciones de vanguardia. También me destaco por ser una persona que trabaja en equipo, con comunicación acertiva y colaboración, además de mi pensamiento crítico, autogestión y toma de decisiones responsables que me han permitido brindar resultados optimos en cada reto.



#### HABILIDADES TÉCNICAS

Desarrollo Web Programación Frameworks

(HTML, CSS3, SASS) (C#, PHP, Javascript & PYTHON) (Angular, React, Laravel, ThreeJS & DJANGO)

Video Juegos Bases de datos Control de versiones

(Unity & Unreal Engine) (SQL, Postgres, MongoDB, ORM's) (git, github)



#### **EXPERIENCIA**

#### Desarrollo Full Stack | FREE LANCE |

Desarrolador Web Full Stack Sector Comercial | Sitios Web | Tiendas Online

Sector Comercial | Sitios Web | Tiendas Online - Portafolios Web Mayo 2008 - Junio 2013 - Bogotá, Colombia

#### Desarrollo Full Stack | TERRA CONSTRUCTORES |

Front-end & Back-end | Laravel - MySQL Sector Inmobiliario | SEO - SEM, análisis de bases de datos, SPA's | Sitios Web Mayo 2013 - Junio 2015 - Bogotá, Colombia

#### Desarrollo Full Stack | GRUPO 5G |

Front-end & Back-end | Laravel - MySQL Sector Gastronómico | Sistema de reservas online | Sitios Web | SEO - SEM Junio 2015 - Mayo 2020 - Bogotá, Colombia

#### Desarrollo Full Stack | FREE LANCE |

Desarrolador Web Full Stack Consultor y Soporte para agencias de tecnología y publicidad. Mayo 2020 & Actualmente - Bogotá, Colombia



#### **ESTUDIOS**

#### **Desarrollador Web Full Stack**

NextU 2018 - 2019 | Bogotá, Colombia

#### **Desarrollador Javascript**

Nextl

2019 - 2020 | Bogotá, Colombia

#### **Big Data**

NextU

2020 | Bogotá, Colombia

#### **Python Master**

Udemy

2021 | Bogotá, Colombia

#### Diplomado en desarrollo de video juegos

Universidad Nacional | Facultad de ingeniería 2023 | Bogotá, Colombia

# LENGUAJES Ingles B1, Español(Nativo)

#### **LOGROS**

#### **Tecnical Music**

Desarrollo web Front-Back | Presencia y SEO en Sur América para ventas de instrumentos musicales. | tecnicalmusic.com

#### **Grupo 5G**

Desarrollo Web Front-Back para sector gastronómico. Desarrollo de Sistema para gestión de clientes(CRM). Sistemas de reservas y fidelización.

Administración de servidores y Databases.

#### **Ingram Colombia**

Desarrollo web Front-Back | Gestión y Cotización de tecnolgía para proveedores y clientes.

#### **EVAKEY**

Desarrollo web Front-Back | Plataforma multi-empresas para la gestión operativa y clientes. | app.evakey.co

#### REFERENCIAS

IMMERSIVE | Paulo Parada | Gerente | immersive.com.co Jesus Manosalva | Productor Audiovisual | 3197283730